臺灣新竹地方法院民事簡易判決
111年度竹北簡字第400號
原      告  曾添福  
被      告  吳冠霖  
訴訟代理人  林佳慶  
上列當事人間損害賠償事件，經本院刑事庭裁定移送前來（110
年度交附民字第293號），本院於民國111年9月20日言詞辯論終
結，判決如下：
    主  文
被告應給付原告新臺幣貳萬貳仟柒佰參拾元。
原告其餘之訴駁回。
訴訟費用由被告負擔百分之二，餘由原告負擔。
本判決第一項得假執行。但被告如以新臺幣貳萬貳仟柒佰參拾元
為原告預供擔保後，得免為假執行。
    事實及理由
一、原告起訴主張：
㈠、被告於民國109年10月30日22時39分許，騎乘車牌號碼000-00
    00號普通重型機車，沿新竹縣湖口鄉新興路由西往東方向行
    駛，行經新興路566號前時，本應注意車前狀況及與前車保持
    適當之間隔，隨時採取必要之安全措施，而當時並無不能注
    意之情事，竟疏未注意及此，追撞同向前方由原告所騎乘之
    自行車，致原告人車倒地，受有右手肘、右膝擦挫傷、腦震
    盪之傷勢（下稱傷勢甲）及右膝後十字韌帶斷裂、右側貝克
    氏囊種、右膝外側半月板部分斷裂之傷勢（下稱傷勢乙），
    此有天主教仁慈醫療財團法人仁慈醫院（下稱仁慈醫院）10
    9年10月30日乙種診斷證明書（偵卷第11頁，下稱診斷書甲
    ）、恆安骨科診所110年2月22日診斷證明書（偵卷第34頁，
    下稱診斷書乙）可憑。被告過失不法侵害原告之身體，致原
    告受有傷勢甲、乙，且被告行為與原告之傷勢甲、乙間有直
    接因果關係，應賠償原告所受損害。
㈡、原告於本件車禍發生前係鴻皇機械股份有限公司（下稱鴻皇
    公司）負責人，月薪新臺幣（下同）75,000元，有服務證明
    書、薪資證明、投保資料表可證（本卷第45、49、54頁）。
    因傷勢甲、乙使原告須休養，自車禍發生迄今均無法工作，
    原告修理自行車支出2,730元（本卷第55頁）及不能工作損
    失共980,000元。爰依侵權行為之法律關係提起本件訴訟。
    並聲明：被告應給付原告980,000元。
二、被告則答辯以：
㈠、不爭執本件車禍經過情形、被告具過失、傷勢甲、原告支出
    修理自行車2,730元（調卷第40頁、本卷第39頁）。
㈡、爭執原告之薪資損失及傷勢乙。診斷書甲上並無提及原告須
    休養而不能工作；被告若於車禍當下受有傷勢乙，不應該於
    車禍後4個月方至址設屏東的恆安骨科診所就診，傷勢乙非
    本件車禍所致（本卷第39-40頁）。
㈢、答辯聲明：⑴原告之訴駁回。⑵如受不利益判決，願供擔保請
    准宣告免為假執行。
三、本院之判斷：
㈠、原告起訴主張㈠除傷勢乙外之事實，業經臺灣高等法院刑事庭
    以111年度交上易字第4號刑事判決認被告對原告犯過失傷害
    罪確定在案，有上開刑事判決書、診斷書甲、估價單可憑（
    偵卷第11頁、交上易卷第69-73頁、本卷第55頁），復經本
    院職權調閱刑案卷宗，核閱無訛。　
㈡、因故意或過失，不法侵害他人之權利者，負損害賠償責任；
    汽車、機車或其他非依軌道行駛之動力車輛，在使用中加損
    害於他人者，駕駛人應賠償因此所生之損害；不法侵害他人
    之身體者，對於被害人因此減少勞動能力時，應負損害賠償
    責任，民法第184條第1項前段、第191條之2前段、第193條
    第1項分有明文。被告過失不法侵害原告身體，已如前述，
    是原告依上開規定，請求被告負侵權行為損害賠償責任，於
    法有據，應予准許。茲就原告請求之薪資損失審核如下：
　1.原告固主張傷勢乙亦為本件車禍所致，並提出診斷書乙為證
    （偵卷第34頁）。然診斷書乙開立及就診之日期均為110年2
    月22日，原告若於車禍當下受有傷勢乙，根本無法動彈，為
    何於109年10月30日（車禍當日）、109年11月1日、109年11
    月2日至仁慈醫院就醫且經醫師為「左膝關節立位攝影（正
    面）」、「左膝關節攝影（側位）」之處置後（本卷第104
    頁），均未發現傷勢乙，此有仁慈醫院110年10月27日仁醫
    字第1107210597號函檢附原告病歷在卷可稽（本卷第99-124
    頁），再者傷勢乙非擦挫傷，原告於車禍當下受有傷勢乙，
    竟能忍耐至車禍4個月後方赴骨科診所就診，顯與常情有違
    ，傷勢乙與本件車禍無相當因果關係至為灼然，先予指明。
　2.關於損害賠償之數額，固應視其實際所受損害之程度以定其
    標準。惟倘在損害已經被證明，而損害額有不能證明或證明
    顯有重大困難之情形，為避免被害人因訴訟上舉證困難而使
    其實體法上損害賠償權利難以實現，法院應審酌一切情況，
    依所得心證定其數額，以兼顧當事人實體權利與程序利益之
    保護，此觀民事訴訟法第222條第2項之規定及其立法理由自
    明（最高法院101年度台上字第1452號判決意旨參照）。經
    查：
  ⑴原告提出之薪資證明係載「右腳受傷停薪中」（本卷第49頁
    ），而本院已認定傷勢乙與本件車禍無相當因果關係，則原
    告現無法工作所受之損失與本件車禍無涉。
  ⑵又原告之投保薪資固為「72,800元」，惟經本院細繹其薪資
    「72,800元」之投保生效日期為111年5月1日，車禍之際原
    告投保之薪資為45,800元（調卷第39頁、本卷第54頁），再
    者原告於108至110年間任職鴻皇公司之薪資所得分別為198,
    000元、無資料（即無所得）、無資料（即無所得），有稅
    務電子閘門財產所得調件明細表附卷足憑（本卷第11、13、
    15頁），無從計算原告本件車禍前平均薪資。
  ⑶復參酌原告因本件車禍受有傷勢甲、109年11月2日就醫時仍
    有頭痛、嘔吐之症狀，醫囑建議後續門診追蹤治療（本卷第
    112、117-119頁）及原告於本件車禍時年齡68歲已屆退休，
    勞動能力甚低等情，縱因傷勢甲一時無法工作之損失，應以
    20,000元計算即足。
四、綜上所述，原告依侵權行為之法律關係，請求被告給付薪資
    損失20,000元及被告不爭執之自行車修理費2,730元（合計2
    2,730元），為有理由，應予准許。逾此範圍之請求，則無
    理由，應予駁回。　　
五、本件係依民事訴訟法第427條第2項第11款適用簡易訴訟程序
    所為被告部分敗訴之判決，爰依職權宣告假執行。並依被告
    之聲請，為被告酌定相當之擔保金額後併宣告得免為假執行
    。
六、本件事證已臻明確，兩造其餘攻擊防禦方法及證據，核與判
    決結果不生影響，爰不一一論列。
七、本件係刑事附帶民事訴訟，而由本院刑事庭移送民事庭者，
    依刑事訴訟法第504條第2項之規定，免納裁判費，且至本件
    言詞辯論終結時，亦未發生其他訴訟費用，故無從確定訴訟
    費用之數額。惟依法仍應依民事訴訟法第87條第1項、第79
    條規定，諭知訴訟費用負擔比例，以備將來如有訴訟費用發
    生時，得以確定其數額，併予敘明。　
中　　華　　民　　國　　111 　年　　10　　月　　11　　日
                  竹北簡易庭    法  官　陳麗芬
以上正本係照原本作成。
如對本判決上訴，須於判決送達後20日內向本院提出上訴狀。如
委任律師提起上訴者，應一併繳納上訴審裁判費。
中　　華　　民　　國　　111 　年　　10　　月　　11　　日
                                書記官　曾煜智